臺灣新竹地方法院民事裁定  
110年度司字第8號
聲  請  人  蔡彩娥  

相  對  人  朝勝加油站股份有限公司

法定代理人  張興樺  

上列當事人間裁定公司解散事件，本院裁定如下：
    主　文
聲請駁回。
聲請程序費用由聲請人負擔。 
　　理　由
壹、程序方面：
一、按公司裁定解散之聲請，在股份有限公司，應有繼續6個月
    以上持有已發行股份總數百分之10以上股份之股東提出之，
    公司法第11條第2項定有明文。查聲請人聲請裁定解散相對
    人朝勝加油站股份有限公司（下稱朝勝公司）時為該公司之
    股東，持有該公司股份600股，占已發行股份總數2,000 股
    之30% ，此有經濟部商業司商工登記公示資料查詢紀錄可稽
    （本院卷第13至17頁），則聲請人以股東身分主張朝勝公司
    經營有顯著困難或重大損害，依公司法第11條第2 項之規定
    ，聲請法院裁定公司解散，並無不合。　　
貳、實體方面：
一、聲請人聲請意旨略以：　
　　朝勝公司自廢站以來，歷時20餘年，未有任何營業行為，其
    情堪比經營顯有困難更為嚴重，且朝勝公司之負責人張興樺
    ，亦對公司不聞不問，不但未曾召開股東會、董事會，更不
    曾提出營業報告書或財務報表給股東查看，對公司亦有重大
    損害，爰依公司法第11條之規定，聲請裁定解散相對人公司
    等語。
二、相對人朝勝公司，經合法通知提出答辯，惟未提出書狀作何
    聲明或陳述。
三、按公司之經營，有顯著困難或重大損害時，法院得據股東之
    聲請，於徵詢主管機關及目的事業中央主管機關意見，並通
    知公司提出答辯後，裁定解散，公司法第11條第1 項定有明
    文。故股東聲請公司為裁定解散，自應該公司尚未經解散為
    前提。
四、經查，本院函詢主管機關經濟部中部辦公室，經其函復：「
    查朝勝公司於110年4月21日向本部申請解散登記，據其所附
    110年4月21日股東臨時會議事錄決議通過公司解散，經書面
    審核符合規定，業經本部110年4月22日經授中字第11033238
    350號函核准解散登記在案，爰此，該公司已無聲請裁定解
    散之需要。」，有經濟部中部辦公室110年6月15日經中三字
    第11033349290 號函在卷可稽(本院卷第39至47頁)。是相對
    人朝勝公司業經經濟部核准解散登記在案，聲請人即無再予
    聲請對相對人朝勝公司為解散之必要，則其聲請即無理由，
    應予駁回。
五、依非訟事件法第21條第1 項，民事訴訟法第95條、第78條，
    裁定如主文。　
中　　華　　民　　國　　110 　年　　8 　　月　　9 　　日
                  民事第一庭    法　官　王碧瑩
以上正本係照原本作成。　　　　　　　　　
如對本裁定抗告須於裁定送達後10日內向本院提出抗告狀。　　
　　　　　　　
中　　華　　民　　國　　110 　年　　8 　　月　　10　　日
                                書記官  嚴翠意